【裁判字號】    89,小上,101
【裁判日期】    890807
【裁判案由】    給付電費
【裁判全文】
臺灣高雄地方法院民事裁定  八十九年度小上字第一○一號
    上  訴  人  甲○○
               (即古億咖啡店.
    被上訴人    台灣電力股份有限公司高雄區營業處
    法定代理人  乙○○
右當事人間八十九年度雄小字第九七八號請求給付電費事件，上訴人對於民國八十九
年五月三十日本院高雄簡易庭判決提起上訴，本院裁定如左：
    主      文
上訴駁回。
上訴費用新臺幣伍佰肆拾壹元由上訴人負擔。
    理      由
一、上訴意旨略以：上訴人已於民國八十二年十一月間歇業，並盤讓予百花卡拉ok店
    經營，上訴人殊不可能於八十七年十一月、十二月及八十八年一月仍在該址經營
    及用電，原判決不採信上訴人所言，以上訴人未舉證證明八十七年十一月、十二
    月及八十八年一月非上訴人用電，而為上訴人敗訴之判決，爰聲請鈞院向高雄市
    國稅局函查百花卡拉ok店於八十五年間起是否即在該址營業，並聲請傳訊證人即
    百花卡拉ok店之負責人鄭文慧以明實情等語。
二、按對於小額程序之第一審判決上訴，非以其違背法令為理由，不得為之，民事訴
    訟法第四百三十六條之十四第二項定有明文。依同法第四百六十八條規定，判決
    不適用法規或適用不當者，為違背法令。而判決有同法第四百六十九條所列各款
    情形之一者，為當然違背法令。是當事人提起上訴，如依民事訴訟法第四百六十
    八條規定，以第二審判決有不適用法規或適用法規不當為理由時，其上訴狀或理
    由書應有具體之指摘，並揭示該法規之條項或其內容。若係成文法以外之法則，
    應揭示該法則之旨趣。倘為司法院解釋、或最高法院之判例，則應揭示該判解之
    文號或其內容，如以民事訴訟法第四百六十九條所列各款情形為理由時，其上訴
    狀或理由書，應揭示合於該條款之事實。上訴狀或理由書如未依此項方法表明者
    ，即難認為已對第二審判決之違背法令有具體指摘，其上訴自難認為合法。最高
    法院七十一年台上字第三一四號判例可資參照。又依民事訴訟法第四百三十六條
    之三十二條第二項規定，首開法條規定及判例意旨，除同法第四百六十九條第六
    款外，於對小額程序之第一審判決提起上訴，當有適用。而當事人於小額第二審
    程序不得提出新攻擊或防禦方法；又提起上訴為法律上不應准許者，第二審法院
    應以裁定駁回，此為民事訴訟法第四百三十六條之二十八前段、第四百三十六條
    之三十二第二項、第四百四十四條第一項前段分別定有明文。
三、經查：本件上訴人對第一審判決提起上訴，惟未以該判決違背法令為理由，且依
    其上訴狀所載內容，係就原審認定上訴人於八十七年十一月、十二月、八十八年
    一月並未用電之證據取捨、認定事實之事項，指原判決不當，而未依前揭意旨具
    體說明究有如何不適用法規或適用法規不當，並揭示該法規之條項或其內容之事
    實，難認對該判決之如何違背法令已有具體指摘，復經本院於八十九年七月十二
    日裁定命上訴人於收受裁定後十日內補正，惟上訴人仍未就原判決有何違背法令
    及其具體內容有所指摘，是依前揭說明，應認其上訴為不合法，應予駁回。
四、據上論結，本件上訴為不合法，應依民事訴訟法第四百三十六條之三十二第二項
    、第四百四十四條第一項前段、第四百三十六條之十九第一項、第九十五條、第
    七十八條，裁定如主文。
中      華      民      國    八十九    年      八      月      七      日
                              臺灣高雄地方法院民事第二庭
~B審判長法官  謝靜雯
~B法      官  汪怡君
~B法      官  張桂美
右為正本係照原本作成。
本裁定不得抗告。
中      華      民      國    八十九    年      八      月      七      日
~B法院書記官  楊銘仁


司法院資訊處製作；財團法人民間司法改革基金會備份。
